# 无偿受让无形资产如何入账？

提问人：rainy418 时间：2011-05-16 11:42:14
无偿受让无形资产，没有支付任何对价，如何进行初始计量呢？

回答人：chenyiwei
为何无偿受赠？捐赠方与本企业（受赠方）是什么关系？ 一般情况下，接受捐赠的资产应当按照其自身于受赠日的公允价值进行初始计量，相应贷记营业外收入或者资本公积。但构成同一控制下企业合并组成部分，或者国有企业之间无偿划转资产的情形除外。

提问人：左儿 时间：2013-03-22 13:28:20
请问这是第几条准则？（贷记营业外收入或者资本公积）

回答人：chenyiwei
财会函[2008]60号关于权益性交易的规定。

提问人：zico9999 时间：2013-03-23 21:25:23
陈版：收购一个空壳公司，也就是不构成业务情况下该子公司账面原来仅有部分零星资产，收购目的是获取该公司的行业资质请教是否要在合并报表层面确认一块无形资产~由于不构成企业合并，该子公司即使100%股权被收购，其账面也不能确认一块无形资产或者按评估值调账？？

回答人：chenyiwei
这不是企业合并，而是收购资产。收购价格扣除零星资产价值后的剩余部分在合并报表层面列报为无形资产。被收购子公司帐面不建议调帐。

提问人：cathleen75 时间：2017-03-15 16:02:07
请问
之前是股东出资入了无形资产，但是担心涉及职务发明等问题，减值后股东无偿捐赠与企业。如何入账？
谢谢~

回答人：chenyiwei
如果只是权属问题，其价值无明显问题，则无形资产的账务处理不变，所减少的实收资本转入资本公积即可。如果股东用现金补足这部分出资的，则按收到的现金贷记资本公积。